【裁判字號】    92,易,522
【裁判日期】    920611
【裁判案由】    竊盜
【裁判全文】
臺灣高雄地方法院刑事判決                          九十二年度易字第五二二號
    公  訴  人  臺灣高雄地方法院檢察署檢察官
    被      告  甲○○
右列被告因竊盜案件，經檢察官提起公訴（九十二年度偵字第四七六號），本院判決
如左：
    主  文
甲○○竊盜，處拘役伍拾日，如易科罰金，以參佰元折算壹日。
    事  實
一、甲○○於民國九十一年九月十九日二十時許，在高雄縣岡山鎮○○○街前，見丙
    ○○所有之車牌號碼ＮＡ六─七二九號（引擎號碼ＳＡ二○ＥＣ─三○一六二一
    號）重型機車一輛停放於路邊，雖該車無車牌、引擎，惟其明知該車係屬他人所
    有，且因其所有之車牌號碼ＸＲＱ─二六六號重型機車車身已舊，遂意圖為自己
    不法所有，徒手竊取該車之車身，並於得手後，將其所有之車牌號碼ＸＲＱ─二
    六六號重型機車之引擎一具、車牌一面拆下，拼裝於上述ＮＡ六─七二九號之機
    車車身上騎用。於九十一年十一月二日甲○○將前述拼裝車輛借予其不知情之弟
    弟騎用，其弟並將該拼裝車駕駛至高雄市市區，然當日該輛拼裝車又在高雄市○
    ○○路另遭不詳之他人竊取；嗣於九十一年十一月八日十七時三十分許，經警在
    高雄市前金區○○○路二七六巷口尋獲上述之拼裝車，並電告甲○○至警局認領
    時，始發現上情。
二、案經高雄市政府警察局新興分局報告台灣高雄地方法院檢察署檢察官偵查起訴。
    理  由
一、訊據被告甲○○坦承：其有在上述時地，竊取被害人丙○○所有之車牌號碼ＮＡ
    六─七二九號（引擎號碼ＳＡ二○ＥＣ─三○一六二一號）重型機車一輛。當時
    伊在路邊看到該機車，雖然該機車沒有車牌、引擎，但是伊知道該部車輛是有人
    的，但因伊之車輛已舊，想要換車身，所以就徒手竊取該車車身，在將該部車之
    車身載回後，復將伊所有之車牌號碼ＸＲＱ─二六六號重型機車之引擎、車牌拼
    裝在該部車上等語不諱，核與被害人丙○○於警詢中所陳車牌號碼ＮＡ六─七二
    九號重型機車之失竊時、地，及其男友已將機車之左右手握把改為膠棉材質握把
    ，並加裝案鎖等語大致相符，亦與證人即本案查獲警員王椿富於本院調查中所證
    ：警卷照片編號四、五、六、七、八號及警卷第十一頁之「機車手把」部分之照
    片，均屬丙○○車上之零件，因從編號四之照片上仍可辨識其上有ＳＡ二○ＥＣ
    ─三○一六二一號之引擎號碼，及編號五、六、七、八號有磨除引擎號碼之痕跡
    等情（見本院九十二年四月十七日訊問筆錄），亦合符節，並有查獲照片十一張
    （見警卷第十頁、第十一頁）、贓物認領保管單一紙在卷可稽，足認被告上開自
    白與事實相符，堪與採信。
二、核被告甲○○所為，係犯刑法第三百二十條第一項之普通竊盜罪。爰審酌被告係
    於路旁偶見被害人丙○○之車輛，因見該車輛雖已無車牌、引擎，雖知該車仍屬
    他人所有之動產，而因一時貪念始下手竊取該車車身，其竊盜犯行對於被害人所
    生之損害，惟犯後坦承犯行，犯後態度良好，尚未與被害人達成和解等其他一切
    情狀，量處如主文所示之刑，並諭知易科罰金之折算標準。
三、至公訴意旨雖另以：被告甲○○基於意圖為自己不法所有之概括犯意，於九十一
    年九月六日上午八時許，在高雄縣岡山鎮○○○路二十七號前，另竊取乙○○所
    有之車牌號碼ＮＣ七─六一九號（引擎號碼ＳＡ二○ＥＡ─五○○八九二號）重
    型機車一輛，而認被告此部分亦涉有竊盜犯行云云。訊據被告甲○○堅詞否認有
    此部分之犯行，並辯稱：伊所拼裝之上述車輛，在九十一年十一月二日有借予其
    不知情之弟弟騎到高雄市市區，結果在光華一路上被偷，車子在找回來時，排氣
    管有被拔掉，車子有被拼裝過的痕跡等語。經查，在警方所查獲之上述拼裝車上
    ，屬於上開ＮＣ七─六一九號機車之零件僅有警卷照片三所示之大燈燈罩一個，
    業經證人王椿富於本院調查中證述明確（見本院九十二年四月十七日訊問筆錄）
    ，且被告確曾於九十一年十一月二日向警報案，其所拼裝之車牌號碼ＸＲＱ─二
    六六號重型機車（車身為丙○○所有之上述車輛）遭竊，亦有證人王椿富所提供
    之車輛竊盜、車牌失竊資料個別查詢報表一紙在卷可稽，是該車上大燈燈罩，乃
    失竊後另由他人所裝，亦不無可能，被告上開所辯，尚與常情無違，自難僅以該
    拼裝車上有車牌號碼ＮＣ七─六一九號（引擎號碼ＳＡ二○ＥＡ─五○○八九二
    號）重型機車上之大燈燈罩零件一個，即以此遽為不利於被告之認定，惟公訴人
    認被告此部分之犯嫌與前開論罪科刑部分，有連續犯之裁判上一罪關係，是本院
    爰不另為無罪之諭知，附此敘明。
據上論斷，應依刑事訴訟法第二百九十九條第一項前段，刑法第三百二十條第一項、
第四十一條第一項，罰金罰鍰提高標準條例第一條前段、第二條，判決如主文。
本案經檢察官郭昭吟到庭執行職務。
中      華      民      國    九十二    年      六      月     十一     日
                                    臺灣高雄地方法院刑事第四庭
                                      審判長法  官  陳  明  富
                                            法  官  劉  定  安
                                            法  官  吳  志  豪
右正本證明與原本無異。
如不服本判決，應於判決送達後十日內，向本院提出上訴狀。
                                            書記官  邱  秋  珍
中      華      民      國    九十二    年      六      月     十二     日
附錄本案論罪科刑法條全文：
刑法第三百二十條第一項
意圖為自己或第三人不法之所有，而竊取他人之動產者，為竊盜罪，處五年以下有期
徒刑、拘役或五百元以下罰金。


司法院資訊處製作；財團法人民間司法改革基金會備份。
